臺灣臺中地方法院刑事判決　　　　　　　　　　　　九十一年度易字第二四三一號
　　公　訴　人　臺灣臺中地方法院檢察署檢察官
　　被　　　告　乙○○
右列被告因贓物案件，經檢察官聲請簡易判決處刑（九十一年度偵字第九八三八號）
，經本院臺中簡易庭認不宜以簡易判決處刑，簽移依刑事庭依通常程序審理，本院判
決如左：
    主  文
乙○○收受贓物，處有期徒刑捌月。
    事  實
一、乙○○前曾有多次竊盜、公共危險及妨害公務等犯行，素行不佳。其所有車牌號
    碼Ｘ九─六七二一號自用小客車（下簡稱系爭車輛）因發生車禍，以致車身半毀
    難以修護，遂於民國九十年十二月間，將該車交由不詳之汽車修配廠以現金價格
    包修。而該不詳汽車修配廠並未實際整修，反將丙○○所有於九十年十二月二十
    二日十八時許，在臺中市○區○○○路與梅川東路交岔口失竊之車牌號碼二Ｊ─
    八八九七號自用小客車，以該失竊車輛外殼加裝於乙○○所有系爭車輛上。經過
    二星期後（約九十一年一月十三日、十四日左右），乙○○前往牽車時，乙○○
    明知其送修之系爭車輛並無修補之痕跡，且內裝與送修之原車明顯不同，應係修
    車廠人員竊盜或收受他人盜取之車輛後，再行偽造引擎及車身號碼，以借屍還魂
    之方式修復，而屬來歷不明之贓物，竟仍予收受。嗣經警於九十一年四月二十四
    日循線緝獲，查覺系爭車輛之車身號碼ＭＡ００九四一號實為切割後重焊之標示
    ，而引擎號碼處亦有遭磨去後再行打印之痕跡，經以電解法蝕刻後，發現原有之
    引擎號碼ＶＭ─ＡＫ０五四九七號，乃為丙○○前開失竊車輛，始循線查獲上情
    。
二、案經臺北市政府警察局中正第一分局報請臺灣臺中地方法院檢察署檢察官偵查起
    訴。
    理  由
一、訊據被告乙○○對於遭警查獲時，其所有系爭車輛之車殼與車禍送修前之裝備、
    配件不同乙情固不爭執，惟矢口否認有何收受贓物犯行，辯稱：當時伊是將系爭
    車輛牽往丁○○所營「名祥修配廠」，以新台幣（下同）十八萬元代價送修，因
    為之前曾將車輛牽往該處修繕，認為收費合理，所以這次車壞掉，才又找他修理
    ，當時修車廠老闆是說有些零件沒有了，要用不同年製之零件配備，但伊並不知
    道那些零件配備是怎麼來的，至於委修的十八萬元，其中五萬元是伊自己的錢，
    其餘十三萬元則向大哥甲○○拿的，在九十一年一月十三、十四日拿給修配廠云
    云。惟查：
  (一)查獲時，被告所有系爭車輛，確實拼裝被害人丙○○所有於九十年十二月二十二
    日十八時許，在臺中市○區○○○路與梅川東路交岔口遭竊之車牌號碼二Ｊ─八
    八九七號自用小客車外殼，且該失竊贓車之車身及引擎號碼均遭切割，並重新焊
    接車身及編打引擎號碼等情，業據被害人丙○○於警詢時指訴明確，復有贓物認
    領保管收據、臺中市警察局車輛失竊證明單、車籍作業系統─查詢認可資料、車
    輛竊盜、車牌失竊資料個別查詢報表─查詢車輛認可資料各一紙及照片十幀附卷
    可稽，足見被告之系爭車輛上確實拼裝被害人丙○○所有失竊車輛外殼，至堪認
    定。
  (二)被告雖以伊將系爭車輛牽往丁○○所營修配廠修繕一詞為辯，然業經證人丁○○
    迭於警、偵訊及本院審理期間所否認，且另證稱：被告曾於九十年十二月中旬，
    牽乙輛喜美三門跑車來修配廠，要求伊幫忙燒車身及引擎號碼，但伊不肯，因為
    是違法的，當時整輛車都是完好的，就是偵查卷第三十頁上方照片所示之車輛（
系爭車輛），當時全部都是白色的，並沒有黃色，當時那輛車是全新，在這之前
    並沒有幫被告修理過車輛等詞；於檢察官偵訊時，且陳稱：當時伊不幫被告修繕
    時，被告還出言恐嚇要伊好看之語。證人即「名祥修配廠」顧客王愛民於九十一
    年七月四日偵訊時亦具結證稱：伊曾在半年前某日下午要前往上課的時間，在該
    修配廠看過被告，當時他牽一輛白色喜美車到丁○○所營修配廠來，他們談一些
    時候，後來乙○○離去時好像跟丁○○說「你小心一點」，事後伊問丁○○何事
    ，丁○○告訴伊說，乙○○要變更車子的車身號碼，丁○○拒絕說他沒在做這種
    事，兩人因此發生口角等詞。證人即該修配廠員工林正祥亦證稱：乙○○是於九
    十年十二月間到店裡來，他都在辦公室跟老闆（丁○○）談，伊沒聽到內容，但
    乙○○並未將白色喜美車輛送到店裡修理等語。證人丁○○、林正祥均否認有替
    被告所有系爭車輛修繕，另名證人王愛民則明確證稱確實有聽到被告出言要證人
    丁○○小心一點之詞。證人丁○○於偵訊時曾提出自九十年十一月十一日起至同
    年三月六日止之連號收據（編號五０一至六００號，僅其中編號五０七號及五七
    八號收據缺少），其替客人修繕車輛之金額多在數千元至數萬元間，最多不超過
    三萬元，而其中短少之編號五０七號收據，其後一張編號五０八號收據，填製日
    期為九十年十一月二十六日，另短少編號五七八號收據，其後一張編號五七九號
    收據，填製日期為九十年十二月十八日，均在被害人丙○○所有車輛遭竊之前，
    顯然該短少之收據，應非有關被害人失竊車輛修繕之單據至明。是被告辯稱：其
    係以十八萬元代價委請證人丁○○包修一情，確有可疑之處。
  (三)被告另雖辯稱：委修款項是向大哥借得十三萬元，另自行支出五萬元，一共是十
    八萬元云云。然被告是否確實將其所有系爭車輛交與證人丁○○修繕，並無證據
    足資證明，已如前述，況且十八萬元並非小數目，何以被告未能提出支付修理費
    用之收據或其他證明，顯與常理有違。再者，證人即被告兄長甲○○於本院九十
    一年十一月十二日審理時，到庭證稱：被告常常在撞車，最後一次是九十一年年
    初時發生的，他有打電話給伊說要修理費十餘萬元，伊給被告約十餘萬元，因為
    被告以前車壞掉就向伊要錢，被告在伊所營代書事務所幫忙開車，工作不固定，
    伊也沒有固定給他月薪，伊所給他的修理費，事後從他的薪水中扣抵，他以前借
    貸都是一萬多元，但是曾有拿過四、五萬元去修車等詞；與被告同日所供：伊發
    生車禍是在九十年十二月底發生的，及先前最多只有向哥哥拿一萬多元等情不同
    。況且，被告於本院九十一年十月八日審理時，即業已供陳：之前伊所有車輛車
    頭壞掉，就花了十五萬多元之語，則被告既然駕車經常發生車禍，而所修理之修
    車費用均向證人甲○○索取，何故證人甲○○未曾提及先前借貸乃至修理費用曾
    高達十五萬元。甚者，證人甲○○僅是耳聞被告所有系爭車輛因車禍而受損，並
    未實際看到該車，也沒有看到估價單，則其是否確實交付被告十餘萬元之修車費
    用，以及被告是否有將其所交付之現款交與修車廠人員，均不得而知。是證人甲○○上開證詞，並不足為被告有利之認定。
  (四)況且，被告雖於本院審理時供稱：伊所有系爭車輛是在九十年十二月底，在臺中
    港火力發電廠附近發生車禍，然依其於警、偵訊時之供詞均係稱：該車是在八十
    九年一月間在臺中市○○○路飆車時發生車禍等情。查被告係於九十一年五月一
    日經警於臺中監獄製作筆錄，距離其於本院審理時所供之九十年十二月底，不過
    半年時間，卻供稱：發生車禍是在八十九年一月間，而未曾提及九十年十二月底
    ，而於接獲起訴書，其上載明被害人所有車輛失竊時間是在九十年十二月二十二
    日後，才又更改供詞，而於本院審理時為上開陳述。其前後對於車輛肇事時間之
    極為明確事實，竟出現近差距二年時間之供詞，顯有疑義。
  (五)再者，被告於本院九十一年十月八日審理時，另供述：伊所有系爭車輛於此次發
    生車禍後，車後方凹陷，車頭前面有七、八成全毀，伊總共花費十八萬元修繕，
    如果給公司（修車廠）修理，根據伊的判斷，一定會超過二十幾萬元，因為先前
    伊所有車頭損壞，就花費約十五萬元左右，伊於將車牽回來時，確實感覺車內裝
    、配備都不一樣等詞。顯然縱使被告確實花費十八萬元委請某修配廠修理該車，
    其所支出之代價，亦較一般行情價格為低，且車輛並無修補痕跡，內裝、配備均
    不相同，卻仍予收受，其顯然明知該修配廠所交付之車輛係屬來路不明之贓物。
  (六)綜上所陳，被告前開辯解顯無可採。本件事證業臻明確，被告犯行至堪認定。
二、被告所為，係犯刑法第三百四十九條第一項收受贓物罪。爰審酌被告前已有如事
    實欄所述竊盜多次犯行，有臺灣臺中地方法院檢察署刑案資料查註紀錄表及臺灣
    高等法院被告全國前案紀錄表各一紙存卷可參，素行不佳，此次復收受贓物，增
    加被害人追回財產之困難度，犯後復僅坦承部分犯行等一切情狀，量處如主文所
    示之刑。
據上論斷，應依刑事訴訟法第四百五十二條、第二百九十九條第一項前段，刑法第三
百四十九條第一項，罰金罰鍰提高標準條例第一條前段，判決如主文。
中      華      民      國      九十一      年      十一    月  二十六  日
                                        法  官   賴  妙  雲
右正本證明與原本無異。
如不服本判決，應於送達後十日內向本院提出上訴狀 （須附繕本） ，上訴於台灣高等
法院台中分院。
                                        書記官
中      華      民      國      九十一      年      十一    月  二十六  日
附錄論罪科刑法條
刑法第三百四十九條第一項：
第  349 條  收受贓物者，處三年以下有期徒刑、拘役或五百元以下罰金。
            搬運、寄藏、故買贓物或為牙保者，處五年以下有期徒刑、拘役或科或併
            科一千元以下罰金。
            因贓物變得之財物，以贓物論。
